【裁判字號】    99,易,2859
【裁判日期】    991015
【裁判案由】    竊盜
【裁判全文】
臺灣臺中地方法院刑事判決              99年度易字第2859號
公  訴  人  臺灣臺中地方法院檢察署檢察官
被      告  甲○○
上列被告因竊盜案件，經檢察官提起公訴（99年度偵字第12749
號），本院判決如下：
    主    文
甲○○犯攜帶兇器竊盜罪，累犯，處有期徒刑玖月。扣案之紅色
T型扳手壹支沒收。
    犯罪事實
一、甲○○（前係冒用鄒榮興名義應訊，所涉冒名應訊犯行部分
    ，另由檢察官偵辦）前於民國95年間，施用毒品案件，經臺
    灣苗栗地方法院以95年度苗簡字第530號判處有期徒刑6月確
    定；於95年間，因犯竊盜罪，經臺灣苗栗地方法院以95年度
    易字第394號判處有期徒刑1年4月確定；於95年間，復因施
    用毒品案件，經臺灣苗栗地方法院以95年度訴字第472號判
    處有期徒刑7月確定；於95年間，復因犯竊盜罪，經臺灣苗
    栗地方法院以95年度易字第793號判處有期徒刑1年、6月，
    應執行有期徒刑1年4月確定；於96年間，再因施用毒品案件
    ，經臺灣苗栗地方法院以96年度易字第41號判處有期徒刑7
    月確定。前揭案件經臺灣苗栗地方法院以96年度聲減字第14
    23號裁定減為有期徒刑3月、8月、3月又15日、6月、3月、3
    月又15日，應執行有期徒刑2年確定；於95年間，另因犯竊
    盜等罪，經臺灣苗栗地方法院以96年度易字第678號判處有
    期徒刑3月又15日、3月又15日，應執行有期徒刑5月確定。
    上開案件經接續執行，於97年9月19日假釋付保護管束，於
    97年12月1日保護管束期滿執行完畢。詎仍不知悔改，基於
    意圖為自己不法所有之竊盜犯意，於99 年5月21日（起訴書
    誤繕為22日）凌晨0時許，攜帶客觀上具危險性，足以對人
    之生命、身體、安全產生危害，可供作兇器使用之紅色T型
    扳手1支，在臺中縣豐原市○○里○○○道○段社皮公園停
    車場內，利用該T型扳手撬開岡韋印刷企業有限公司所有，
    由乙○○使用，停放在該停車場內之車牌號碼3780－HQ號自
    用小貨車門鎖後進入車內，因車鑰匙放置於該車上，乃以該
    鑰匙啟動該自用小貨車後，竊取該車得手。嗣乙○○發現遭
    竊後，於同年月24日上午8時35分許報警處理，警方依據自
    用小貨車上所裝設之衛星定位裝置，於同日上午10時50分許
    ，俟甲○○駕駛該自用小貨車搭載不知情之邱春發（業經臺
    灣臺中地方法院檢察署檢察官於99年6月8日以99年度偵字第
    1274 9號不起訴處分）行經苗栗縣銅鑼鄉○○○路與尖豐路
    口時，當場攔獲該自用小貨車，並扣得甲○○所有，為前揭
    竊車所用之紅色T型扳手1支。
二、案經乙○○訴由臺中縣警察局豐原分局報告臺灣臺中地方法
    院檢察署檢察官偵查起訴。
    理    由
一、證據能力方面：按當事人、代理人或辯護人於法院調查證據
    時，知有第159條第1項不得為證據之情形，而未於言詞辯論
    終結前聲明異議者，視為有前項之同意，刑事訴訟法第 159
    條之5第2項定有明文。此乃係基於證據資料愈豐富，愈有助
    於真實發現之理念，酌採當事人進行主義之證據處分權原則
    ，並強化言詞辯論主義，透過當事人等到庭所為之法庭活動
    ，在使訴訟程序順暢進行之要求下，承認傳聞證據於一定條
    件內，得具證據適格。此種「擬制同意」，因與同條第一項
    之明示同意有別，實務上常見當事人等係以「無異議」或「
    沒有意見」表示之，斯時倘該證據資料之性質，已經辯護人
    閱卷而知悉，或自起訴書、原審判決書之記載而了解，或偵
    、審中經檢察官、審判長、受命法官、受託法官告知，或被
    告逕為認罪答辯或有類似之作為、情況，即可認該相關人員
    於調查證據之時，知情而合於擬制同意之要件（最高法院96
    年度臺上字第4174號判決要旨參照）。查本件檢察官於本院
    審判期日未對本院下述所引用之證據表示意見，被告甲○○
    則就前開證據方法之證據能力表示沒有意見（見本院99年10
    月1日審理筆錄），且迄至言詞辯論終結前亦均未聲明異議
    。本院審酌該等證據資料製作時之情況，尚無違法不當及證
    明力明顯過低之瑕疵，且為證明犯罪事實存否所必要，認為
    以之作為證據應屬適當，揆諸前開說明，自均具證據能力。
二、前開犯罪事實，業據被告甲○○於警詢、偵查中及本院審理
    時均坦承不諱，核與證人即告訴人乙○○於警詢、證人邱春
    發於警詢、偵查時所證述之情節相符，且有扣案之T型扳手1
    支可稽，並有贓物認保管單、車輛衛星定位資料、臺中縣警
    察局車輛尋獲電腦輸入單、臺中縣警察局豐原分局員警偵查
    報告各乙份、查獲照片14張附卷可參，足認被告之自白核與
    事實相符。是被告攜帶兇器加重竊盜之犯行，事證已臻明確
    ，其犯行洵堪認定，應依法論罪科刑。
三、論罪科刑；
(一)、按刑法第321條第1項第3款所規定之攜帶兇器竊盜罪，係以
    行為人攜帶兇器竊盜為其加重條件，此所謂兇器，其種類並
    無限制，凡客觀上足對人之生命、身體、安全構成威脅，具
    有危險性之兇器均屬之，且祇須行竊時攜帶此種具有危險性
    之兇器為已足，並不以攜帶之初有行兇之意圖為必要（最高
    法院79年臺上字第5253號判例意旨可資參照）。被告甲○○
    行竊時所持之紅色T型扳手1支，係鐵製材質，一端尖銳（見
    警卷第41頁照片），且該扳手既足以破壞車門鎖，如持之對
    人揮刺，客觀上應會對人之生命、身體、安全構成威脅，是
    該等T型扳手自屬兇器無訛。核被告所為，係犯刑法第321條
    第1項第3款之攜帶兇器竊盜罪。
(二)、被告有如犯罪事實欄一所示之有期徒刑執行完畢情形，有臺
    灣高等法院被告前案紀錄表乙份在卷可參，其於受有期徒刑
    之執行完畢後，5年之內故意再犯有期徒刑以上之本罪，為
    累犯，應依法加重其刑。
(三)、爰審酌被告前有毒品、竊盜等經法院判處罪刑確定之刑事犯
    罪紀錄，有臺灣高等法院被告前案紀錄表附卷可稽，堪認素
    行非佳，不思循正途以謀正當利益，為一己私利，恣意竊取
    他人財物，缺乏對他人財產權應予以尊重之觀念，本件係攜
    帶兇器行竊，妨害被害人財產法益較為嚴重，於警詢、偵查
    中雖坦承犯行，然冒用他人（即鄒榮興）名義應訊，惟衡酌
    被告於本院審理時，坦承犯行，態度尚佳，及被告犯罪之目
    的、手段、智識程度，暨本案被害人遭竊財物之價值等一切
    情狀，量處如主文所示之刑，以示懲儆。
(四)、另被告犯本件加重竊盜犯行所持用之紅色T型扳手1支，係被
    告所有，業據被告於本院審理時陳明在卷，爰依刑法第38條
    第1項第2款之規定沒收。至扣案之車鑰匙1支，被告於本院
    審理陳稱，該支鑰匙並非其所有，原本即放置於該車輛內，
    且本院查無其他積極證據證明該鑰匙係被告所有；另扣案之
    藍色T型扳手1支，雖係被告所有，然被告於本院審理時陳稱
    ，並未持該藍色T型扳手為上揭竊盜犯行，且本院查無其他
    積極證據證明被告確有攜帶並持之為前開竊盜犯行，就該支
    鑰匙、藍色T型扳手1支爰均不為沒收之宣告，附此敘明。
據上論斷，應依刑事訴訟法第299條第1項前段，刑法第321條第1
項第3款、第47條第1項、第38條第1項第2款，判決如主文。
中    華    民    國    99    年    10    月    15    日
                        臺灣臺中地方法院刑事第十三庭
                            法  官  劉麗瑛
以上正本證明與原本無異。
如不服本判決應於收受判決後10日內向本院提出上訴書狀，並應
敘述具體理由；其未敘述上訴理由者，應於上訴期間屆滿後20日
內向本院補提理由書（均須按他造當事人之人數附繕本）「切勿
逕送上級法院」。
                            書記官  王玟
中    華    民    國    99    年    10    月    15    日
附錄論罪科刑法條
中華民國刑法第321條
犯竊盜罪而有左列情形之一者，處6月以上、5年以下有期徒刑：
一、於夜間侵入住宅或有人居住之建築物、船艦或隱匿其內而犯
    之者。
二、毀越門扇、牆垣或其他安全設備而犯之者。
三、攜帶兇器而犯之者。
四、結夥三人以上而犯之者。
五、乘火災、水災或其他災害之際而犯之者。
六、在車站或埠頭而犯之者。
前項之未遂犯罰之。

司法院資訊處製作；財團法人民間司法改革基金會備份。
